【裁判字號】    90,易,2008
【裁判日期】    900703
【裁判案由】    違反商標法
【裁判全文】
臺灣高雄地方法院刑事判決                          九十年度易字第二八號
    公  訴  人  臺灣高雄地方法院檢察署檢察官
    被      告  甲○○
右列被告因違反商標法案件，經檢察官提起公訴（九十年度偵字第五四一五號、第五
七四一號），本院判決如左：
    主  文
甲○○共同連續明知為意圖欺騙他人，於同一商品，使用相同於他人註冊商標之圖樣
之商品而販賣，處拘役伍拾日，如易科罰金，以參佰元折算壹日。
扣案如附表二所示仿冒皮件及眼鏡共計陸拾玖只，均沒收。
    事  實
一、甲○○與不詳姓名年籍綽號「小李」之成年男子明知如附表一所示之商標圖樣，
    分別係法商路易威登馬爾悌耶公司（以下簡稱路易威登公司）、瑞士商香奈兒股
    份有限公司（以下簡稱為香奈兒公司）、義大利商芬蒂國際有限公司（以下簡稱
    為芬蒂公司）、西德商萬寶龍文具有限公司（以下簡稱萬寶龍公司）、義大利商
    吉安妮凡賽斯股份有限公司（以下簡稱凡賽斯公司）、義大利商固喜歡固喜公司
（以下簡稱固喜公司）、義大利商普瑞得股份有限公司（以下簡稱普瑞得公司）
    、德商雨果伯斯公司（以下簡稱雨果伯斯公司）、荷蘭商菲利普卡瑞歐國際公司
    （以下簡稱菲利普卡瑞歐公司）、法商埃爾梅斯國際公司（以下簡稱埃爾梅斯公
    司）、瑞士商慕得芳公司（以下簡稱慕得芳公司）、英商奧佛雷旦喜股份有限公
    司（以下簡稱旦喜公司）、法商克莉絲汀安多兒股份有限公司（以下簡稱克莉絲
    汀公司）、瑞士商巴蕾鞋廠公司（以下簡稱巴蕾鞋廠公司）、荷蘭商佳得國際公
    司（以下簡稱佳得公司）、英商布拜里斯公司（以下簡稱布拜里斯公司）及義大
    利商鐵獅東尼公司（以下簡稱鐵獅東尼公司）向我國經濟部中央標準局（已於民
    國八十八年一月二十六日改制為經濟部智慧財產局）申請註冊登記，並取得商標
    專用權，分別指定使用於各種書包、手提箱袋、手提包、旅行袋、皮夾、各種眼
    鏡及其組件暨其他應屬本類之一切商品，為相關大眾所共知之商標圖樣，且均尚
    在專用期間內，而前開公司所生產之皮件、眼鏡及其組件，在國際、國內市場行
    銷多年、品質著有信譽，為業界及相關消費大眾所共知，任何人未經該等商標專
    用權人之同意或授權，不得於同一商品或類似商品，使用相同或近似於此等註冊
    商標商品。詎甲○○與不詳姓名年籍綽號「小李」之成年男子竟共同基於意圖欺
    騙他人而販賣前開商品之概括犯意聯絡，未經上開商標專用權人之同意或授權，
    由不詳姓名年籍綽號「小李」之成年男子，於九十年三月一日，在高雄市莒光夜
    市場內，將二大箱之仿冒商品皮件及眼鏡交由甲○○販賣，並以販賣所得五五分
    帳，而甲○○取得上開仿冒商標專用權人商標圖樣之皮件及眼鏡後，即在高雄市
    楠梓區○○路後勁夜市及高雄市○○區○○路一六○號前楠都夜市等處擺設攤位
    ，以每只新台幣（下同）一千二百元至一千五百元不等之價格，連續多次賣予不
    特定顧客牟利。嗣於九十年三月四日晚間十時五十分許，為警在上開楠都夜市當
    場查獲，並扣得如附表二所示仿冒皮件及眼鏡六十九只。
二、案經路易威登公司、香奈兒公司告訴暨高雄市政府警察局苓雅分局報告臺灣高雄
    地方法院檢察署檢察官偵查起訴。
    理  由
一、訊據被告甲○○固坦承有於右揭時、地向綽號「小李」之成年男子拿取皮件及眼
    鏡等物，並在後勁夜市及楠都夜市擺設攤位販賣上開皮件及眼鏡予不特定顧客，
    所得再與綽號「小李」之成年男子五五分帳，而為警在楠都夜市當場查獲，扣得
    如附表二所示仿冒皮件及眼鏡之事實，惟矢口否認有何違反商標法犯行，辯稱：
    伊不知是仿冒品云云。然查，右揭事實，業據告訴人等具狀指述綦詳，且如附表
    一所示之商標圖樣，各為路易威登公司、香奈兒公司、芬蒂公司、萬寶龍公司、
    凡賽斯公司、固喜公司、普瑞得公司、雨果伯斯公司、菲利普卡瑞歐公司、埃爾
    梅斯公司、慕得芳公司、旦喜公司、克莉絲汀公司、巴蕾鞋廠公司、佳得公司、
    布拜里斯公司及獅東尼公司等商標專用權人所有，指定使用於各種書包、手提箱
    袋、手提包、旅行袋、皮夾、各種眼鏡及其組件暨其他應屬本類之一切商品，且
    均尚在專用期間等情，有經濟部中央標準局商標註冊證、商標註冊簿影本各一紙
    附卷可稽，並有聲明書一紙、照片四張在卷可參，且參酌扣案皮件及眼鏡均為高
    單價、高知名度之品牌商品，此為消費大眾所共知，若為真品，被告豈有以低價
    出售之理，而被告供承平常以賣皮件為業，若扣案皮件及眼鏡確係真品，又豈有
    未附保證書及出貨來源證明之理，足認被告前開所辯不知是仿冒品云云，顯係事
    後飾卸之詞，不足採信；此外，復有如附表二所示仿冒皮件及眼鏡六十九只扣案
    可資佐證，本件事證明確，被告犯行洵堪認定。
二、核被告甲○○所為，係犯商標法第六十三條之販賣仿冒商品罪。被告與不詳姓名
    年籍綽號「小李」之成年男子間，有犯意聯絡及行為分擔，為共同正犯。又其先
    後多次販賣行為，時間緊接，方法相同，觸犯構成要件相同之罪名，顯係基於概
    括之犯意為之，應依連續犯之規定，以一罪論，並加重其刑。又被告以一行為侵
    害前開享有商標專用權公司之註冊商標，為同種想像競合犯，應依刑法第五十五
    條規定，從一重處斷。爰審酌商標具有辨識商品來源之功用，企業者通常經過相
    當時間並投入大量資金於商品之行銷及品質之改良，始得使該商標具有代表一定
    品質之效，被告竟為貪圖小利，販賣品質低劣之仿冒品，對商標權人之權益侵害
    非小，並有害國家之國際形象，惟念其並未有有期徒刑以上之前科紀錄，有臺灣
    高雄地方法院檢察署刑案資料查註紀錄表及臺灣高等法院被告全國前案紀錄表各
    一份在卷可參，素行尚稱良好，且犯後坦承部分犯行，販賣之時間非長、數量非
    鉅等一切情狀，量處如主文所示之刑，並諭知如易科罰金之折算標準。另扣案扣
    案如附表二所示仿冒皮件及眼鏡六十九只，為被告犯商標法第六十三條之罪所販
    賣之仿冒商品，應依同法第六十四條之規定，不問屬於犯人與否，均宣告沒收。
據上論斷，應依刑事訴訟法第二百九十九條第一項前段，商標法第六十三條、第六十
四條，刑法第十一條前段、第二十八條、第五十六條、第五十五條、第四十一條第一
項，罰金罰鍰提高標準條例第二條，判決如主文。
中      華      民      國    九十      年      七      月      三      日
                                  臺灣高雄地方法院刑事第一庭
                                      法  官   陳玉聰
右正本證明與原本無異。
如不服本判決，應於判決送達後十日內，向本院提出上訴狀。
                                      書記官   鄭淑臻
中      華      民      國      九十    年      七      月      三      日
附錄本判決論罪科刑法條全文：
商標法第六十三條
明知為前條商品而販賣、意圖販賣而陳列、輸出或輸入者，處一年以下有期徒刑、拘
役或科或併科新台幣五萬元下以罰金。
商標法第六十四條：
犯前二條之罪所製造、販賣、陳列、輸出或輸入之商品，不問屬於犯人與否，沒收之
。


司法院資訊處製作；財團法人民間司法改革基金會備份。
